臺灣苗栗地方法院民事裁定              100年度護字第199號
聲  請  人  苗栗縣政府
法定代理人  劉政鴻
相  對  人  M990806    .
法定代理人  M990806M  .
上列當事人間聲請延長安置事件，本院裁定如下：
    主      文
相對人M990806 （真實姓名年籍均詳卷）應自民國一○○年十二
月一日起延長安置參個月。
聲請程序費用新臺幣壹仟元由聲請人負擔。
    理      由
一、按兒童及少年有下列各款情形之一，非立即給予保護、安置
    或為其他處置，其生命、身體或自由有立即之危險或有危險
    之虞者，直轄市、縣（市）主管機關應予緊急保護、安置或
    為其他必要之處置：（一）兒童及少年未受適當之養育或照
    顧。（二）兒童及少年有立即接受診治之必要，而未就醫者
    。（三）兒童及少年遭遺棄、身心虐待、買賣、質押，被強
    迫或引誘從事不正當之行為或工作者。（四）兒童及少年遭
    受其他迫害，非立即安置難以有效保護者。緊急安置不得超
    過七十二小時，非七十二小時以上之安置不足以保護兒童及
    少年者，得聲請法院裁定繼續安置。繼續安置以三個月為限
    ；必要時，得聲請法院裁定延長之，兒童及少年福利法第36
    條第1 項、第37條第2 項分別定有明文。
二、本件聲請意旨略以：聲請人依法為兒童及少年福利主管機關
    ，於民國99年8 月12日接獲高風險家庭通報稱，相對人M990
    806 （真實姓名年籍均詳卷）及其兄曾目睹相對人之母即其
    法定代理人M990806M（真實姓名年籍均詳卷）從事性交易行
    為，並出現行為偏差舉動，相對人之母經濟能力不佳，親職
    功能有限，有疏忽照顧之虞，故請聲請人協助後續處理。聲
    請人接獲通報後派員前往調查得知，相對人之母未善盡照顧
    責任，親職功能不彰，聲請人遂依兒童及少年福利法第36條
    第1 項第1 款之規定緊急安置相對人，並依同法第37條第2
    項之規定聲請本院裁定准予繼續及延長安置相對人3 個月在
    案。前開安置期間，聲請人委託財團法人臺灣兒童暨家庭扶
    助基金會苗栗分事務所辦理相對人原生家庭之追蹤輔導，依
    據該所兒童少年保護安置評估報告顯示：相對人之母欠缺親
    職照顧能力，依賴同居人生活，缺乏經濟能力且無求職意願
    ，評估不利於照顧相對人。相對人之親屬有照顧相對人之意
    願，然仍在安排相對人北上生活、就學事宜，暫緩接返相對
    人之期程。綜上所述，爰依兒童及少年福利法第37條之規定
    聲請本院裁定准予延長安置相對人3 個月，以維護相對人之
    權益等語。
三、經查，聲請人主張之上開事實，業據其提出本院99年度護字
    第129 、178 號民事裁定、100 年度護字第33、79、142 號
    民事裁定、苗栗縣政府兒少保護個案安置評估報告等件為證
    ，核無不符，足認相對人確有未受適當養育、照顧之情事。
    依前開評估報告所示，相對人之父已過世，而相對人之母欠
    缺親職照顧能力，且現與他人同居生活，同居關係尚不穩定
    ，其同居人又無意願及能力協助照顧相對人，加上相對人之
    親屬照顧相對人之兄甚為費心，短時間內無法負擔接回相對
    人同住後之就學往返，故暫緩接返相對人之期程，是仍有必
    要延長安置3 個月以提供相對人保護。從而，聲請人聲請延
    長安置3 個月，核屬有據，應予准許。
四、依兒童及少年福利法第1 條第2 項，非訟事件法第21條第1
    項、第24條第1 項，裁定如主文。
中    華    民    國    100   年    12    月     1    日
                  家事法庭    法  官  曾明玉
以上正本係照原本作成。
如不服本裁定，應於裁定送達後十日內向本院提出抗告狀，並繳
納抗告費新臺幣壹仟元。
                              書記官  黃惠雯
中    華    民    國    100   年    12     月    1     日